【裁判字號】    99,中簡上,382
【裁判日期】    990714
【裁判案由】    詐欺
【裁判全文】
臺灣臺中地方法院刑事判決           99年度中簡上字第382號
上  訴  人
即  被  告  戊○○
選任辯護人  蕭隆泉律師
上列上訴人即被告因詐欺案件，不服本院臺中簡易庭99年度中簡
字第816 號中華民國99年3 月24日第一審簡易判決（聲請簡易判
決處刑案號：臺灣臺中地方法院檢察署99年度偵字第3302號）而
提起上訴，並經移送併案審理（案號：臺灣臺中地方法院檢察署
99年度偵字第9546、11673 號，臺灣苗栗地方法院檢察署99年度
偵字第3129號，臺灣臺南地方法院檢察署99年度偵字第8668號）
而提起上訴，本院管轄之第二審合議庭判決如下：
    主  文
原判決撤銷。
戊○○幫助意圖為自己不法之所有，以詐術使人將本人之物交付
，處有期徒刑伍月，如易科罰金，以新臺幣壹仟元折算壹日。緩
刑參年，緩刑期間交付保護管束，並應依執行檢察官之命令，向
指定之政府機關、政府機構、行政法人、社區或其他符合公益目
的之機構或團體，提供陸拾小時之義務勞務。
    事  實
一、戊○○可預見將銀行帳戶提供予姓名年籍不詳之人使用，可
    能幫助不詳之犯罪集團從事財產犯罪行為，作為取得財物或
    財產上之利益之管道，竟基於縱使該人將其帳戶用以從事詐
    欺取財之財產犯罪行為，亦不違反其本意之幫助犯意，於民
    國98年12月28日下午3 、4 時許，在臺中市○○路與昌平路
    口之1 家便利商店旁，將其之前向中華郵政股份有限公司豐
    原郵局轄下大肚郵局（下稱「大肚郵局」）申請之帳戶（局
    號：0000000 號，帳號：0000000 號）之存摺、提款卡及密
    碼，一併交付予自稱「陳先生」之不詳姓名年籍成年男子，
    嗣該名自稱「陳先生」之人將上開金融帳戶資料轉交予所屬
    詐騙集團成員使用。嗣該詐欺集團成員即以所取得之戊○○
    上揭金融帳戶為犯罪工具，共同基於意圖為自己不法所有之
    犯意聯絡，於如附表「詐騙時間」欄所示之時間，以同表「
    詐騙方式」欄所示之詐術，致被害人丙○○、乙○○、己○○、甲○○、陳聰賢、庚○○因此陷於錯誤，分別於如同表
    「匯款時地」欄所示時間、地點，匯款如同表「詐騙金額」
    欄所示之金額至前揭戊○○所提供之郵局帳戶內。嗣經丙○○、乙○○、己○○、甲○○、丁○○、庚○○等人於匯款
    後未收到所購買之貨物，發覺有異而報警處理。
二、案經丙○○、乙○○、己○○、甲○○訴由臺中縣警察局太
    平分局報告臺灣臺中地方法院檢察署檢察官偵查後聲請簡易
    判決處刑，暨移送併案審理。
    理  由
一、按被告以外之人（包括證人、鑑定人、告訴人、被害人及共
    同被告等）於審判外之陳述雖不符刑事訴訟法第159 條之1
    至之4 等4 條之規定，而經當事人於審判程序同意作為證據
    ，法院審酌該言詞陳述或書面陳述作成時之情況，認為適當
    者，亦得為證據；當事人、代理人或辯護人於法院調查證據
    時，知有刑事訴訟法第159 條第1 項不得為證據之情形，而
    未於言詞辯論終結前聲明異議者，視為有前項之同意，同法
    第159 條之5 定有明文。立法意旨在於傳聞證據未經當事人
    之反對詰問予以核實，原則上先予排除。惟若當事人已放棄
    反對詰問權，於審判程序中表明同意該等傳聞證據可作為證
    據；或於言詞辯論終結前未聲明異議，基於尊重當事人對傳
    聞證據之處分權，及證據資料愈豐富，愈有助於真實發見之
    理念，且強化言詞辯論主義，使訴訟程序得以順暢進行，上
    開傳聞證據亦均具有證據能力。本案公訴人、被告戊○○及
    其選任辯護人於本院審理程序時就本院引用之下列證據，均
    未加爭執，且本院審酌證據作成之形式，均無瑕疵、與待證
    事實具有關聯性等情況，認為適當，且無不法取得之情形，
    應認得為證據，揆諸前開說明，就本案所引用之供述、書面
    證據均得採為本案證據，合先敘明。
二、訊據被告矢口否認有何幫助詐欺取財犯行，辯稱：其係應徵
    送貨司機工作，對方叫其交出帳戶資料，其才交付上開郵局
    帳戶之存摺、提款卡及密碼，其不知是用以詐騙他人，其也
    是受害人云云。經查：
（一）上揭時地犯罪事實，業據被害人丙○○、乙○○、己○○
      、甲○○、丁○○、庚○○於警詢中分別陳述渠等遭詐欺
      取財之情節綦詳，且有受理各類案件紀錄表、受理詐騙帳
      戶通報警示簡便格式表、切結書、內政部警政署反詐騙案
      件紀錄表、金融機關聯防機制通報單、中華郵政股份有限
      公司豐原郵局函文及開戶基本資料影本各1 份、各帳戶之
      交易明細資料1 份，及郵政國內匯款執據、露天拍賣網頁
      列印資料各1 紙（丙○○）、郵政國內匯款執據1 紙（乙○○）、中國信託銀行自動櫃員機交易明細表1 紙（己○○）、郵政自動櫃員機交易明細表1 紙（甲○○）、威寶
      電信股份有限公司行動電話預付卡服務申請書、郵政自動
      櫃員機交易明細表（丁○○）、丁○○與詐騙集團成員電
      子郵件往來資料列印3 紙、內政部警政署反詐騙諮詢專線
      紀錄表、臺南縣警察局歸仁分局歸仁派出所受理詐騙帳戶
      通報警示簡便格式表、玉山銀行匯款資料（庚○○）、露
      天拍賣網路交易訊息各1 份附卷可佐，且有被告申辦之臺
      中大肚郵局帳戶（局號：0000000 ，帳號：0000000 號）
      之客戶歷史交易清單1 份在卷可稽。是以，被害人丙○○
      、乙○○、己○○、甲○○、丁○○、庚○○均有於遭詐
      欺集團詐騙後，依指示匯款至被告提供之上開郵局帳戶內
      乙節，首堪認定。
（二）上開被告申設之郵局帳戶，係被告於86年12月間申請，經
      該銀行發給存摺、提款卡予被告使用乙節，業據被告供陳
      在卷，並有中華郵政股份有限公司豐原郵局99年1 月19
      日營字第099200065 號函所附儲金人紀要、印鑑卡及客戶
      歷史交易清單各1 份附卷可稽。觀諸上開帳戶之交易明細
      可知，被告之豐原郵局帳戶於98年12月28日提款1 千元、
      3 千元、6,500 元等3 筆款項，致該帳戶餘額僅餘82元後
      ，被告即無自行使用之紀錄。嗣於翌日（29日）即密集有
      被害人丙○○、乙○○、己○○、甲○○、丁○○、庚○○匯款進入之事實，且每一被害人匯款後，隨即遭人以跨
      行提款方式，將各該匯入之款項提領一空，此觀諸上開客
      戶歷史交易清單之之記載即明。此種人頭帳戶轉匯款模式
      與本院於審判上就同一類型案件之審理經驗所得知之詐欺
      取財罪之犯罪態樣多係由被害人因受詐欺而匯出款項至人
      頭帳戶內，該人頭帳戶內之該筆匯款隨即遭人以金融卡提
      領或轉匯至他處殆盡之情形相符，而被告之上開帳戶交易
      情形反與一般人平時用以存款、提款使用之方式相反。是
      以，被告辯稱其交付上開帳戶資料之目的係為應徵工作云
      云，即有可議，尚難遽採。從而，被告所有之上開帳戶，
      係交由詐欺集團成員作為犯詐欺取財罪使用之物，足堪認
      定。被告雖並未參與上開犯罪之構成要件行為，然其所為
      ，業已幫助該詐欺集團成員便於實施上開犯罪構成要件以
      外之行為，其幫助詐欺取財犯行，亦可認定，且本院依據
      上開帳戶交易情形，佐以被告於本院審理中之供述可知，
      認定被告交付該帳戶資料予他人使用之時間應係於98年12
      月28日下午3 、4 時許無疑。
（三）按任何人均可辦理金融帳戶存摺、金融卡使用，如無正當
      理由，實無借用他人存摺、金融卡使用之理，而金融存摺
      、金融卡及密碼亦事關個人財產權益之保障，其專有性甚
      高，除非本人或與本人親密關係者，難認有何理由可自由
      流通使用該存摺、金融卡及密碼，一般人均有妥為保管及
      防止他人任意使用之認識，縱特殊情況偶需交付他人使用
      ，亦必深入瞭解用途及合理性，始予提供，且該等專有物
      品如落入不明人士手中，而未加以闡明正常用途，極易被
      利用為與財產有關之犯罪工具，而有犯罪意圖者，非有正
      當理由，竟徵求他人提供帳戶，客觀上可預見其目的，係
      供為某筆資金之存入，後再行領出之用，且該筆資金之存
      入及提領過程係有意隱瞞其流程及行為人身分曝光之用意
      ，一般人本於一般認知能力均易於瞭解，報章媒體復一再
      披露詐騙集團為規避查緝，故使用他人帳戶以遂行詐欺之
      不法犯罪態樣，是衡諸一般金融交易常情可知，私人所有
      之金融機構帳戶存摺及金融卡，具有高度屬人性，除非係
      本人或本人所授權之人，得以出示本人之印鑑或使用金融
      卡時輸入正確之密碼之際，可正確使用外，其他人均無法
      任意使用，此乃為維護金融秩序、交易安全而設之保護措
      施，此乃至明之理。本院審酌被告於行為時為年滿21歲之
      成年人，學歷為專科畢業（參見臺中縣警察局太平分局刑
      案偵查卷宗所附99年1 月13日警詢調查筆錄受詢問人欄之
      記載），其自承：擔任過廚師，之前的工作不需要交付帳
      戶資料給公司等語在卷，衡情，被告對於上情並無不知之
      理，其對於一般社會情事，應已有相當之認識無疑，亦非
      毫無社會閱歷之人。縱被告確因經濟問題而需應徵送貨司
      機工作，衡諸常情，被告與對方碰面後，自應先瞭解工作
      性質及薪資給付方式，以衡量該工作是否適合自己，縱然
      被告倘向自稱「陳先生」之不詳姓名年籍成年男子應徵工
      作後，意欲提供金融機構帳戶供「陳先生」作為擔保或匯
      入薪資使用，其自可將自己所有之金融機構帳戶名稱及帳
      號告知「陳先生」，供「陳先生」憑以辦理薪資轉帳或匯
      款即可，而無須將該帳戶之存摺、提款卡及語音密碼等物
      一併交付，徒使「陳先生」擁有得自由使用該帳戶之機會
      ，詎被告不僅將其所有之豐原郵局帳戶存摺、提款卡交予
      「陳先生」，復同時告知提款密碼，足徵被告所為，實與
      常情不符。是被告所辯：不知「陳先生」將其交付之帳戶
      資料作為犯罪使用云云，要屬事後卸責之詞，不足採信。
（四）綜上所述，被告所執上訴理由，不足採信。是本案事證明
      確，被告犯行堪予認定，應予依法論科。
三、按刑法上之幫助犯，係對於犯罪與正犯有共同之認識，而以
    幫助之意思，對於正犯資以助力，而未參與實施犯罪之行為
    者而言，迭據最高法院著有75年度臺上字第1509號、84年度
    臺上字第5998號及88年度臺上字第1270號判決意旨可供參照
    。是以，如未參與實施犯罪構成要件之行為，且係出於幫助
    之意思提供助力，即屬幫助犯，而非共同正犯。本案上訴人
    即被告提供上開帳戶之存摺、提款卡及密碼予自稱「陳先生
    」之不詳真實姓名年籍成年男子提供詐欺集團成員使用，使
    該詐欺集團成員得基於詐欺取財之犯意，向被害人詐取財物
    ，並以被告所提供之銀行帳戶供作指定匯款之帳戶，規避檢
    警機關之追緝，以遂行該詐欺取財犯行，然被告單純提供帳
    戶供人使用之行為，並不等同於向被害人施以欺罔之詐術行
    為，且無證據證明被告有參與詐欺取財構成要件之行為，是
    被告提供帳戶存摺、提款卡及密碼供人使用之行為，僅對該
    實施詐欺取財犯罪之正犯予以助力，為幫助犯，故核被告所
    為，係犯刑法第30條第1 項前段、第339 條第1 項之幫助詐
    欺取財罪。被告以一幫助行為，同時幫助詐騙被害人丙○○
    、乙○○、己○○、甲○○、丁○○、庚○○之行為，為一
    行為觸犯數罪名，為想像競合犯。聲請意旨雖未論及被害人
    丁○○、庚○○前開遭詐騙而將金錢存入被告之豐原郵局帳
    戶內之犯行，然前開未經聲請簡易判決處刑部分，核與本院
    上開論罪科刑之幫助詐欺取財犯行間，有想像競合犯之裁判
    上一罪關係，而為檢察官聲請簡易判決處刑效力所及，本院
    自應併予審理。至臺灣臺中地方法院檢察署99年度偵字第95
    46號及同署99年度偵字11673 號移送併案意旨所載犯罪（分
    別為被害人乙○○、己○○之部分），與本案係被告及犯罪
    事實均相同之案件，為同一案件，本院自應併予審理。被告
    係以幫助詐欺取財犯罪之意思參與犯罪，為詐欺取財之幫助
    犯，爰依刑法第30條第2 項規定，依正犯之刑減輕之。
四、原審判決以被告所犯幫助詐欺取財罪，事證明確，據以論罪
    科刑，固非無見，惟原審未及審酌臺灣苗栗地方法院檢察署
    檢察官以99年度偵字第3129號移送併辦之被害人丁○○遭詐
    欺集團成員詐騙部分之犯罪事實，及臺灣臺南地方法院檢察
    署檢察官以99年度偵字第8668號移送併辦之被害人庚○○遭
    詐欺集團成員詐騙部分之犯罪事實等節，尚有未洽，是被告
    上訴理由雖不足採，惟原判決既有上開可議之處，自應由本
    院將原審判決予以撤銷改判，且因本案犯罪事實既有擴張，
    且被告所犯情節較原審法院認定為重，兩者所適用之刑罰法
    條，就形式上觀之，雖無差異，但實質上其法條所蘊含刑罰
    輕重之程度，顯有不同，依刑事訴訟法第370 條但書之規定
    ，本院撤銷原審判決後，自得諭知較重於原審判決之刑。爰
    審酌被告所犯本案犯罪，幫助他人詐騙財物，致使詐騙集團
    利用人頭帳戶詐財，影響社會經濟秩序，益添查緝之困難，
    行為實不足取，惟念及被告本身並未實際參與詐欺取財之犯
    行，責難性較小，暨其智識程度、品行、前無不良素行、生
    活狀況及其犯罪後之態度等一切情狀，爰量處如主文第2 項
    所示之刑，並諭知易科罰金之折算標準，以資懲儆。
五、末查，被告未曾因故意犯罪受有期徒刑以上刑之宣告，有臺
    灣高等法院被告前案紀錄表1 紙在卷可稽，爰斟酌被告於本
    院審理中坦承其有交付上開郵局帳戶之存摺、提款卡及密碼
    等物予他人，並與被害人丙○○、乙○○、己○○、甲○○
    、庚○○等5 人達成和解損害賠償完畢，可徵被告並非惡性
    重大，不知悛悔之徒，而被告前又未曾有詐欺取財等情節相
    類之侵害他人財產犯罪，顯見被告本次所犯，應係一時失慮
    ，致偶罹刑典，其犯罪所造成之損害非鉅，經此次偵審、科
    刑之教訓後，應知所警惕，信無再犯之虞，因認被告本件所
    受罪刑，以暫不執行為適當，爰併予宣告如主文第2 項所示
    之緩刑。次按「緩刑宣告，得斟酌情形，命犯罪行為人向指
    定之政府機關、政府機構、行政法人、社區或其他符合公益
    目的之機構或團體，提供四十小時以上二百四十小時以下之
    義務勞務。」，刑法第74條第2 項第5 款亦定有明文，查本
    案被告誤蹈法網，而為本案犯行，守法觀念顯有不足，是以
    ，為期被告於緩刑期間內，仍深知戒惕，避免緩刑之宣告遭
    撤銷，且導正其行為與法治之觀念，爰併宣告其應於緩刑期
    間內，向指定之政府機關、政府機構、行政法人、社區或其
    他符合公益目的之機構或團體，提供60小時之義務勞務，並
    依刑法第93條第1 項第2 款之規定，應於緩刑期間付保護管
    束，期能使被告於義務勞務過程及保護管束期間，確切明瞭
    其所為造成之損害，並培養正確法治觀念。至於被告究應向
    何機關團體提供義務勞務，屬執行之問題，應由執行檢察官
    斟酌全案情節及各機關團體之需求，妥為指定。至被告交付
    予自稱「陳先生」之不詳真實姓名年籍成年男子及所屬詐欺
    集團成員使用之上開帳戶存摺、提款卡、密碼均未扣案，因
    無從判別現是否猶存在，為免將來執行發生困難，爰不另為
    沒收之諭知，附此敘明。
六、末按，本件被告行為後，刑法第41條第1 、3 、8 項於98年
    12月15日修正其文字、第7 項刪除「裁判」2 字，同時增訂
    同條文第9 、10項之規定後，經總統於98年12月30日公布，
    並於99年1 月1 日施行。而按行為後法律有變更者，適用行
    為時之法律，但行為後之法律有利於行為人者，適用最有利
    於行為人之法律，刑法第2 條第1 項定有明文，係採從舊從
    輕之原則。而所謂法律有變更，係指足以影響行為之可罰性
    範圍及其法律效果之法律修正而言，易科罰金、易服勞役之
    折算標準及其期限涉及裁量權之行使，屬於科刑規範事項，
    其折算標準於裁判時並應於主文內諭知，與一般純屬執行之
    程序有別，是如新舊法對易科罰金、易服勞役之折算標準及
    期限各有不同時，應依前揭規定，比較適用最有利於行為人
    之法律，有最高法院96年度台非字第58號、第234 號判決可
    資參照，惟有關易服社會勞動折算標準為6 小時折算1 日，
    期限為最長1 年，修正後刑法第41條第2 項、第3 項、第5
    項已定有明文，其標準係屬固定，並不涉及法院裁量權之行
    使，非屬科刑規範事項變更，而本件又無修正後刑法第41
    條第9 、10款之情形，至上開修正後刑法第41條第1 、3 、
    7 、8 項則屬文字之修正刪改，均不生新舊法比較之問題，
    故本件無刑法第2 條法律變更規定之適用。又依刑事訴訟法
    第47 9條第2 項規定，可知該易服社會勞動乃係屬執行檢察
    官之權限，是本件自無須再於主文中另諭知易服社會勞動之
    折算標準，附此敘明。
據上論斷，應依刑事訴訟法第455 條之1 第1 項、第3 項、第36
9 條第1 項前段、第364 條、第299 第1 項前段，刑法第30條第
1 項、第2 項、第339 條第1 項、第55條、第41條第1 項前段、
第74條第1 項第1 款、第2 項第5 款、第93條第1 項第2 款，刑
法施行法第1 條之1 第1 項、第2 項前段，判決如主文。
本案經檢察官張容姍到庭執行職務。
中    華    民    國    99    年    7     月    14    日
                  刑事第十八庭  審判長法  官  高文崇
                                      法  官  張清洲
                                      法  官  胡芷瑜
以上正本證明與原本無異。
不得上訴。
                                      書記官  沈慧玲
中    華    民    國    99    年    7     月    14    日
附表
┌─┬────┬────────┬─────┬─────┬───────┐
│編│被害人  │詐騙時地及方式  │匯款時、地│ 詐騙金額 │匯入帳戶      │
│號│        │                │          │（新臺幣）│              │
├─┼────┼────────┼─────┼─────┼───────┤
│01│丙○○  │詐欺集團成員在露│於98年12月│7,120元   │中華郵政股份有│
│  │        │天拍賣網站上佯登│29日下午2 │          │限公司豐原大肚│
│  │        │拍賣「演唱會門票│時29分許，│          │郵局（局號：  │
│  │        │」之不實廣告，適│在臺中縣太│          │0000000 號，帳│
│  │        │有丙○○於98年12│平市宜欣郵│          │號：000000 0號│
│  │        │月28日下午2 時許│局內臨櫃匯│          │，戶名：戊○○│
│  │        │，在臺中縣太平市│款。      │          │）            │
│  │        │新高路之住處，上│          │          │              │
│  │        │網瀏覽前開訊息後│          │          │              │
│  │        │，陷於錯誤而下標│          │          │              │
├─┼────┼────────┼─────┼─────┼───────┤
│02│乙○○  │詐欺集團成員在露│於98年12月│8,000元   │同上          │
│  │        │天拍賣網站上佯登│29日下午1 │          │              │
│  │        │拍賣「手機及WII │時8 分許，│          │              │
│  │        │主機」之不實廣告│在高雄市鹽│          │              │
│  │        │，適有乙○○於98│埕郵局第5 │          │              │
│  │        │年12月28日某時許│支局內臨櫃│          │              │
│  │        │，在不詳地點，上│匯款。    │          │              │
│  │        │網瀏覽前開訊息後│          │          │              │
│  │        │，陷於錯誤而下標│          │          │              │
├─┼────┼────────┼─────┼─────┼───────┤
│03│己○○  │詐欺集團成員在露│於98年12月│8,000元   │同上          │
│  │        │天拍賣網站上佯登│29日下午1 │          │              │
│  │        │拍賣「二手筆記型│時37分許，│          │              │
│  │        │電腦」之不實廣告│在新竹市科│          │              │
│  │        │，適有己○○於98│學園區力行│          │              │
│  │        │年12月29日上午10│路16號「旺│          │              │
│  │        │時許，在不詳地點│宏電子2 樓│          │              │
│  │        │，上網瀏覽前開訊│」內匯款。│          │              │
│  │        │息後，陷於錯誤而│          │          │              │
│  │        │下標。          │          │          │              │
├─┼────┼────────┼─────┼─────┼───────┤
│04│甲○○  │詐欺集團成員在露│於98年12月│3,600元   │同上          │
│  │        │天拍賣網站上佯登│29日下午3 │          │              │
│  │        │拍賣「演唱會門票│時35分許，│          │              │
│  │        │」之不實廣告，適│在臺中縣霧│          │              │
│  │        │有甲○○於98年12│峰鄉中正郵│          │              │
│  │        │月29日下午3 時33│局ATM 匯款│          │              │
│  │        │分許，在臺中縣霧│。        │          │              │
│  │        │峰鄉○○路50 0號│          │          │              │
│  │        │，上網瀏覽前開訊│          │          │              │
│  │        │息後，陷於錯誤而│          │          │              │
│  │        │下標。          │          │          │              │
├─┼────┼────────┼─────┼─────┼───────┤
│05│丁○○  │詐欺集團成員在露│於98年12月│5,150元   │同上          │
│  │        │天拍賣網站上佯登│29日下午2 │          │              │
│  │        │拍賣「日立牌RD-2│時33分許，│          │              │
│  │        │00J 空氣清靜除濕│在苗栗縣苑│          │              │
│  │        │機1 部」之不實廣│裡鎮內之郵│          │              │
│  │        │告，適有丁○○於│局自動櫃員│          │              │
│  │        │98年12月29日下午│機轉帳匯款│          │              │
│  │        │2 時許，在苗栗縣│。        │          │              │
│  │        │苑裡鎮之居所內，│          │          │              │
│  │        │上網瀏覽前開訊息│          │          │              │
│  │        │後，陷於錯誤而下│          │          │              │
│  │        │標。            │          │          │              │
├─┼────┼────────┼─────┼─────┼───────┤
│06│庚○○  │詐欺集團成員在露│於98年12月│15,000元  │同上          │
│  │        │天拍賣網站上佯登│29日中午12│          │              │
│  │        │拍賣「LV牌縮口肩│時55分許，│          │              │
│  │        │揹購物包」之不實│在臺南縣仁│          │              │
│  │        │廣告，適有庚○○│德鄉○○路│          │              │
│  │        │於98年12月29日中│295 號玉山│          │              │
│  │        │午12時許，在臺南│銀行自動櫃│          │              │
│  │        │縣仁德鄉居所內上│員機匯款。│          │              │
│  │        │網瀏覽前開訊息後│          │          │              │
│  │        │，陷於錯誤而下標│          │          │              │
└─┴────┴────────┴─────┴─────┴───────┘
附錄本案論罪科刑法條全文
中華民國刑法第339條第1項
意圖為自己或第三人不法之所有，以詐術使人將本人或第三人之
物交付者，處5年以下有期徒刑、拘役或科或併科1千元以下罰金
。

司法院資訊處製作；財團法人民間司法改革基金會備份。
